---
title: "Abelardo_Analysis"
author: "abelardo Robledo"
date: "3/9/2022"
output: 
  html_document:
            toc: TRUE
            toc_float: TRUE
editor_options: 
  markdown: 
    wrap: 72
---

```{r setup, include=FALSE}
knitr::opts_chunk$set(echo = TRUE)
```

```{r echo=FALSE, message=FALSE, warning=FALSE}
library(tidyverse)
library(semTools)
library(ltm)
library(gt)
library(semPlot)
library(Hmisc)
library(flextable)
library(broom)
library(report)
library(bibliometrix)

transpose_df <- function(df) {
  t_df <- data.table::transpose(df)
  colnames(t_df) <- rownames(df)
  rownames(t_df) <- colnames(df)
  t_df <- t_df %>%
    tibble::rownames_to_column(.data = .) %>%
    tibble::as_tibble(.)
  return(t_df)
}
```

# Artículo 4 - ASN

Cargando los datos

```{r, echo=FALSE}
# abelardo_scopus <- 
#   convert2df("data/abelardo_scopus.bib",
#              dbsource = "scopus", 
#              format = "bibtex")

# write_csv(abelardo_scopus, "data/abelardo_scopus_df.csv")
```

### Cleaning data

```{r, echo=FALSE}
# abelardo_scopus_preprossed <- 
#   abelardo_scopus |> 
#   preprocessing()
```

### Citation network

```{r, echo=FALSE}
# abelardo_scopus_citation_network <- 
#   abelardo_scopus_preprossed |> 
#   select(SR, SR_ref) |> 
#   na.omit() |> 
#   graph.data.frame(directed = TRUE) |> 
#   simplify() |> 
#   as_tbl_graph() |> 
#   activate(nodes) |> 
#   mutate(out_degree = centrality_degree(mode = "out"),
#          in_degree = centrality_degree(mode = "in"),
#          components = group_components()) |> 
#   dplyr::filter(components == 1) |> 
#   dplyr::filter(!(out_degree == 0 & in_degree == 1))
```

### Author's table

```{r, echo=FALSE}
# abelardo_scopus_au_SR <- 
#   abelardo_scopus_preprossed |> 
#   select(SR, SR_ref, AU) |> 
#   dplyr::filter(is.na(SR_ref)) |> 
#   dplyr::select(-SR_ref) |> 
#   bind_rows(abelardo_scopus_preprossed |> 
#               dplyr::select(SR_ref, AU) |> 
#               dplyr::filter(!is.na(SR_ref)) |> 
#               dplyr::select(SR = SR_ref, 
#                             AU)) |> 
#   na.omit() |> 
#   unique() 
# 
# authors <- 
#   abelardo_scopus_au_SR |> 
#   separate_rows(AU, sep = ";") |> 
#   count(AU, sort = TRUE) |> 
#   rename(papers = n) |> 
#   na.omit() |> 
#   dplyr::filter(AU != "")
```

### Academic Social Network

```{r, echo=FALSE}
# citation_network_SR <- 
#   abelardo_scopus_citation_network |> 
#   activate(nodes) |> 
#   select(SR = name, in_degree) |> 
#   as_tibble()
# 
# abelardo_scopus_cita_net_SR_AU <- 
#   citation_network_SR |>
#   left_join(abelardo_scopus_au_SR)
# 
# abelardo_scopus_au_citation_network <- 
#   abelardo_scopus_cita_net_SR_AU |>
#   data.frame() |> 
#   biblioNetwork(analysis = "collaboration", 
#                 network = "authors") |> 
#   graph_from_adjacency_matrix(weighted = TRUE, 
#                               mode = "undirected") |> 
#   simplify() |> 
#   as_tbl_graph() |> 
#   activate(nodes) |> 
#   mutate(components = group_components(type = "weak"),
#          degree = centrality_degree(),
#          constraint = node_constraint()) |> 
#   dplyr::filter(components == 1)
```

## Inferential statistic

Merging data

```{r, echo=FALSE}
# lm_data <- 
#   abelardo_scopus_au_citation_network |> 
#   activate(nodes) |> 
#   dplyr::select(AU = name, 
#                 degree, 
#                 constraint) |> 
#   as_tibble() |> 
#   left_join(authors)
```

### Linear Regression

Correlation between ego density and production

```{r, echo=FALSE}
# summary(lm(constraint ~ papers,
#            lm_data))
```


# Artículo 3 - LM

Tabla

```{r message=FALSE, warning=FALSE, echo=FALSE}
# abelardo_data_glm <- 
#   AbelardoSimData |> 
#   mutate(DE = (i7 + i8 +i9)/3,
#          DE = case_when(DE < 3 ~ "si",
#                         DE >= 3 ~ "no"), 
#          DE = as_factor(DE), 
#          RE = (i1 + i2 + i3)/3,
#          CD = (i4 + i5 + i6)/3)

abelardo_data_lm <- 
  read_csv("https://docs.google.com/spreadsheets/d/1HQ5OacHpgTP4KH1lIDrN178qEw0_gOuO4ZKQD7dA-QY/export?format=csv&gid=1801016843") |> 
  mutate(RE = (i1 + i2 + i3)/3,
         CD = (i4 + i5 + i6)/3,
         DE = (i7 + i8 + i9)/3)

abelardo_model_lm <- 
  lm(DE ~ RE + CD,
     abelardo_data_lm)

as_flextable(abelardo_model_lm)

```

Análisis

```{r, echo=FALSE}
report(abelardo_model_lm)
```

# Artículo 2 - GLM

Tabla

```{r message=FALSE, warning=FALSE, echo=FALSE}
# abelardo_data_glm <- 
#   AbelardoSimData |> 
#   mutate(DE = (i7 + i8 +i9)/3,
#          DE = case_when(DE < 3 ~ "si",
#                         DE >= 3 ~ "no"), 
#          DE = as_factor(DE), 
#          RE = (i1 + i2 + i3)/3,
#          CD = (i4 + i5 + i6)/3)

abelardo_data_glm <- 
  read_csv("https://docs.google.com/spreadsheets/d/1HQ5OacHpgTP4KH1lIDrN178qEw0_gOuO4ZKQD7dA-QY/export?format=csv&gid=1801016843") |> 
  mutate(DE = as.factor(DE))

abelardo_model_glm <- 
  glm(DE ~ RE + CD,
      family = "binomial",
      abelardo_data_glm)

as_flextable(abelardo_model_glm)

```

Análisis

```{r, echo=FALSE}
report(abelardo_model_glm)
```


# Artículo 1 - SEM

Simulación de datosPC = Pensamiento Crítico

RE = Ritual Evaluativo DE = Deserción Escolar CD = Creencias de los
docentes

La deserción escolar es influenciada por el ritual evaluativo y por la
creencia de los docente

DE \~ RE + CD

```{r echo=FALSE, message=FALSE, warning=FALSE}
AbelardoModel <- 
  "RE =~ i1 + i2 + i3
   CD =~ i4 + i5 + i6
   DE =~ i7 + i8 + i9
   DE ~ RE
   DE ~ CD"

AbelardoDataModel <- 
  "RE =~ i1 + 1.0*i2 + 0.9*i3
   CD =~ i4 + 0.9*i5 + 1.2*i6
   DE =~ i7 + 0.9*i8 + 0.9*i9
   DE ~ 0.9*RE 
   DE ~ 0.9*CD"

set.seed(10001)
AbelardoSimModel.norm <- 
  simulateData(AbelardoDataModel, 
               sample.nobs = 1000)
# print(head(AbelardoSimModel.norm))

AbelardoSimData <- 
  data.frame(lapply(AbelardoSimModel.norm, 
                    function(x) {cut(x, 
                                     breaks = 5, 
                                     labels = FALSE)}))
```

### Análisis Exploratorio

```{r}
factanal(AbelardoSimData, factors = 3, rotation = "promax")
```

| Valor    | Concepto  |
|----------|-----------|
| \< 0.39  | pobre     |
| .4 - .49 | Justo     |
| .5 - .59 | Bueno     |
| .6 - .69 | Muy bueno |
| .7 +     | Excelente |

### Modelo

Creamos el modelo

```{r}
AbelardoModel <- 
  "RE =~ i1 + i2 + i3
   DE =~ i4 + i5 + i6
   CD =~ i7 + i8 + i9
   DE ~ RE
   DE ~ CD"

Abelardo.fit <- 
  cfa(AbelardoModel, 
      data = AbelardoSimData)
```

Revisamos las cargas

```{r}
inspect(Abelardo.fit, 
        what = "std")$lambda
```

\>.6

Evaluamos el modelo

```{r}
summary(Abelardo.fit, 
        # standardized = TRUE, 
        fit.measures = TRUE)
```

| Medidas                     | Valor a revisar |
|-----------------------------|-----------------|
| chi-square                  | p \< .05        |
| CFI - Comparative Fit Index | \>.9            |
| TLI - Tuker-Lewis Index     | \>.9            |
| RMSEA                       | \<.05           |

### Tabla 1

Promedios, desviaciones estándar, confiabilidad interna y variables
compuestas (N = 1000)

```{r message=TRUE, warning=TRUE}
abelardo_mean <- 
  AbelardoSimData |> 
  rowwise() |> 
  mutate(RE = mean(i1, i2, i3),
         DE = mean(i4, i5, i6), 
         CD = mean(i7, i8, i9)) |> 
  dplyr::select(RE, DE, CD) |> 
  ungroup() |> 
  summarise(across(everything(), mean))

abelardo_sd <- 
  AbelardoSimData |> 
  rowwise() |> 
  mutate(RE = mean(i1, i2, i3),
         DE = mean(i4, i5, i6), 
         CD = mean(i7, i8, i9)) |> 
  dplyr::select(RE, DE, CD) |> 
  ungroup() |> 
  summarise(across(everything(), sd))

abelardo_sd_mean <- 
  abelardo_mean |> 
  bind_rows(abelardo_sd) |> 
  transpose_df() |> 
  rename(Variable_compuesta = rowname,
         promedio = "1",
         des_est = "2") |> 
  mutate(promedio = round(promedio, digits = 2),
         des_est = round(des_est, digits = 2))

abelardo_cronbach_RE <-
  AbelardoSimData |> 
  dplyr::select(i1, i2, i3) |> 
  cronbach.alpha() 

abelardo_cronbach_DE <-
  AbelardoSimData |> 
  dplyr::select(i4, i5, i6) |> 
  cronbach.alpha() 

abelardo_cronbach_CD <-
  AbelardoSimData |> 
  dplyr::select(i7, i8, i9) |> 
  cronbach.alpha() 

abelardo_cronbach <- 
  tibble(RE = abelardo_cronbach_RE$alpha,
         DE = abelardo_cronbach_DE$alpha,
         CD = abelardo_cronbach_CD$alpha) |> 
  transpose_df() |> 
  rename(Variable_compuesta = rowname,
         Cronbach = "1") |> 
  right_join(abelardo_sd_mean) |> 
  dplyr::select(Variable_compuesta, 
                Cronbach, 
                promedio, 
                des_est) |> 
  mutate(Cronbach = round(Cronbach, 
                          digits = 2),
         No_items = 3) |> 
  dplyr::select(Variable_compuesta,
                No_items,
                Cronbach,
                promedio,
                des_est
  )

rm(abelardo_mean,
   abelardo_sd, 
   abelardo_sd_mean)

abelardo_cronbach |> 
  gt() |> 
  tab_header(
    title = "Tabla 1 Promedios, desviaciones estándar, confiabilidad interna y variables compuestas (N = 1000)"
  )
```

Estadísticas a tener en cuenta

| Cronbach Alpha | Concepto                          |
|----------------|-----------------------------------|
| \<.6           | Inaceptable - Se eliminan items   |
| 6 - .64        | Indeseable                        |
| .65 - .69      | Aceptable minimamente             |
| .7 - .79       | Respetable                        |
| .8 - .89       | Muy bueno                         |
| .9>            | Demasiado buenos - eliminar items |

### Tabla 2

Matrix de correlaciones

```{r}
RE <- AbelardoSimData |> 
  rowwise() |> 
  mutate(RE = mean(i1, i2, i3)) 

DE <- AbelardoSimData |> rowwise() |> mutate(DE = mean(i4, i5, i6))
CD <- AbelardoSimData |> rowwise() |> mutate(CD = mean(i7, i8, i9))

abelardo_latent <- 
  tibble(RE = RE$RE,
         DE = DE$DE,
         CD = CD$CD)

rcorr(as.matrix(abelardo_latent))
```

### Diagrama del modelo

```{r}
semPaths(Abelardo.fit, 
         what = "est", 
         fade = FALSE, 
         residuals = FALSE, 
         edge.label.cex = 0.75)
```
