---
title: "david_Analysis"
author: "Sebastian Robledo"
date: "3/9/2022"
output: 
  html_document:
            toc: TRUE
            toc_float: TRUE
editor_options: 
  markdown: 
    wrap: 72
---

```{r setup, include=FALSE}
knitr::opts_chunk$set(echo = TRUE)
```

```{r echo=FALSE, message=FALSE, warning=FALSE}
library(tidyverse)
library(semTools)
library(ltm)
library(gt)
library(semPlot)
library(Hmisc)

transpose_df <- function(df) {
  t_df <- data.table::transpose(df)
  colnames(t_df) <- rownames(df)
  rownames(t_df) <- colnames(df)
  t_df <- t_df %>%
    tibble::rownames_to_column(.data = .) %>%
    tibble::as_tibble(.)
  return(t_df)
}
```

# Artículo 1

## SEM Análisis

### Simulación de datos

IRDE = Intención representación demo

EF = Estilo Familiar

FC = Formación Ciudadana

La relación es influenciada por el estilo parental y por el modelo
pedagógico

IRDE \~ EF + FC

```{r echo=FALSE, message=FALSE, warning=FALSE}
davidModel <- 
  "EF =~ i1 + i2 + i3
   FC =~ i4 + i5 + i6
   IRDE =~ i7 + i8 + i9
   IRDE ~ EF
   IRDE ~ FC"

davidDataModel <- 
  "EF =~ i1 + 1.0*i2 + 0.9*i3
   FC =~ i4 + 0.9*i5 + 1.2*i6
   IRDE =~ i7 + 0.9*i8 + 0.9*i9
   IRDE ~ 0.9*EF 
   IRDE ~ 0.9*FC"

set.seed(10001)
davidSimModel.norm <- 
  simulateData(davidDataModel, 
               sample.nobs = 1000)
# print(head(davidSimModel.norm))

davidSimData <- 
  data.frame(lapply(davidSimModel.norm, 
                    function(x) {cut(x, 
                                     breaks = 5, 
                                     labels = FALSE)}))
```

### Análisis Exploratorio

```{r}
factanal(davidSimData, factors = 3, rotation = "promax")
```

| Valor    | Concepto  |
|----------|-----------|
| \< 0.39  | pobre     |
| .4 - .49 | Justo     |
| .5 - .59 | Bueno     |
| .6 - .69 | Muy bueno |
| .7 +     | Excelente |

### Modelo

Creamos el modelo

```{r}
davidModel <- 
  "EF =~ i1 + i2 + i3
   FC =~ i4 + i5 + i6
   IRDE =~ i7 + i8 + i9
   IRDE ~ EF
   IRDE ~ FC"

david.fit <- 
  cfa(davidModel, 
      data = davidSimData)
```

Revisamos las cargas

```{r}
inspect(david.fit, 
        what = "std")$lambda
```

\>.6

Evaluamos el modelo

```{r}
summary(david.fit, 
        # standardized = TRUE, 
        fit.measures = TRUE)
```

| Medidas                     | Valor a revisar |
|-----------------------------|-----------------|
| chi-square                  | p \< .05        |
| CFI - Comparative Fit Index | \>.9            |
| TLI - Tuker-Lewis Index     | \>.9            |
| RMSEA                       | \<.05           |

### Tabla 1

Promedios, desviaciones estándar, confiabilidad interna y variables
compuestas (N = 1000)

```{r message=TRUE, warning=TRUE}
david_mean <- 
  davidSimData |> 
  rowwise() |> 
  mutate(RE = mean(i1, i2, i3),
         DE = mean(i4, i5, i6), 
         CD = mean(i7, i8, i9)) |> 
  dplyr::select(RE, DE, CD) |> 
  ungroup() |> 
  summarise(across(everything(), mean))

david_sd <- 
  davidSimData |> 
  rowwise() |> 
  mutate(RE = mean(i1, i2, i3),
         DE = mean(i4, i5, i6), 
         CD = mean(i7, i8, i9)) |> 
  dplyr::select(RE, DE, CD) |> 
  ungroup() |> 
  summarise(across(everything(), sd))

david_sd_mean <- 
  david_mean |> 
  bind_rows(david_sd) |> 
  transpose_df() |> 
  rename(Variable_compuesta = rowname,
         promedio = "1",
         des_est = "2") |> 
  mutate(promedio = round(promedio, digits = 2),
         des_est = round(des_est, digits = 2))

david_cronbach_RE <-
  davidSimData |> 
  dplyr::select(i1, i2, i3) |> 
  cronbach.alpha() 

david_cronbach_DE <-
  davidSimData |> 
  dplyr::select(i4, i5, i6) |> 
  cronbach.alpha() 

david_cronbach_CD <-
  davidSimData |> 
  dplyr::select(i7, i8, i9) |> 
  cronbach.alpha() 

david_cronbach <- 
  tibble(RE = david_cronbach_RE$alpha,
         DE = david_cronbach_DE$alpha,
         CD = david_cronbach_CD$alpha) |> 
  transpose_df() |> 
  rename(Variable_compuesta = rowname,
         Cronbach = "1") |> 
  right_join(david_sd_mean) |> 
  dplyr::select(Variable_compuesta, 
         Cronbach, 
         promedio, 
         des_est) |> 
  mutate(Cronbach = round(Cronbach, 
                          digits = 2),
         No_items = 3) |> 
  dplyr::select(Variable_compuesta,
                No_items,
                Cronbach,
                promedio,
                des_est
                )

rm(david_mean,
   david_sd, 
   david_sd_mean)

david_cronbach |> 
  gt() |> 
  tab_header(
    title = "Tabla 1 Promedios, desviaciones estándar, confiabilidad interna y variables compuestas (N = 1000)"
  )
```

Estadísticas a tener en cuenta

| Cronbach Alpha | Concepto                          |
|----------------|-----------------------------------|
| \<.6           | Inaceptable - Se eliminan items   |
| 6 - .64        | Indeseable                        |
| .65 - .69      | Aceptable minimamente             |
| .7 - .79       | Respetable                        |
| .8 - .89       | Muy bueno                         |
| .9>            | Demasiado buenos - eliminar items |

### Tabla 2

Matrix de correlaciones

```{r}
RE <- davidSimData |> 
  rowwise() |> 
  mutate(RE = mean(i1, i2, i3)) 

DE <- davidSimData |> rowwise() |> mutate(DE = mean(i4, i5, i6))
CD <- davidSimData |> rowwise() |> mutate(CD = mean(i7, i8, i9))

david_latent <- 
  tibble(RE = RE$RE,
         DE = DE$DE,
         CD = CD$CD)

rcorr(as.matrix(david_latent))
```

### Diagrama del modelo

```{r}
semPaths(david.fit, 
         what = "est", 
         fade = FALSE, 
         residuals = FALSE, 
         edge.label.cex = 0.75)
```
