---
title: "janeth_Analysis"
author: "Sebastian Robledo"
date: "3/9/2022"
output: 
  html_document:
            toc: TRUE
            toc_float: TRUE
editor_options: 
  markdown: 
    wrap: 72
---

```{r setup, include=FALSE}
knitr::opts_chunk$set(echo = TRUE)
```

```{r echo=FALSE, message=FALSE, warning=FALSE}
library(tidyverse)
library(semTools)
library(ltm)
library(gt)
library(semPlot)
library(Hmisc)
library(flextable)
library(broom)
library(report)
library(bibliometrix)
library(janitor)

transpose_df <- function(df) {
  t_df <- data.table::transpose(df)
  colnames(t_df) <- rownames(df)
  rownames(t_df) <- colnames(df)
  t_df <- t_df %>%
    tibble::rownames_to_column(.data = .) %>%
    tibble::as_tibble(.)
  return(t_df)
}
```

# Artículo 4 - ASN

Cargando los datos

```{r, echo=FALSE}
# hilda_scopus <- 
#   convert2df("data/hilda_scopus.bib",
#              dbsource = "scopus", 
#              format = "bibtex")

# write_csv(hilda_scopus, "data/hilda_scopus_df.csv")
```

### Cleaning data

```{r, echo=FALSE}
# hilda_scopus_preprossed <- 
#   hilda_scopus |> 
#   preprocessing()
```

### Citation network

```{r, echo=FALSE}
# hilda_scopus_citation_network <- 
#   hilda_scopus_preprossed |> 
#   select(SR, SR_ref) |> 
#   na.omit() |> 
#   graph.data.frame(directed = TRUE) |> 
#   simplify() |> 
#   as_tbl_graph() |> 
#   activate(nodes) |> 
#   mutate(out_degree = centrality_degree(mode = "out"),
#          in_degree = centrality_degree(mode = "in"),
#          components = group_components()) |> 
#   dplyr::filter(components == 1) |> 
#   dplyr::filter(!(out_degree == 0 & in_degree == 1))
```

### Author's table

```{r, echo=FALSE}
# hilda_scopus_au_SR <- 
#   hilda_scopus_preprossed |> 
#   select(SR, SR_ref, AU) |> 
#   dplyr::filter(is.na(SR_ref)) |> 
#   dplyr::select(-SR_ref) |> 
#   bind_rows(hilda_scopus_preprossed |> 
#               dplyr::select(SR_ref, AU) |> 
#               dplyr::filter(!is.na(SR_ref)) |> 
#               dplyr::select(SR = SR_ref, 
#                             AU)) |> 
#   na.omit() |> 
#   unique() 
# 
# authors <- 
#   hilda_scopus_au_SR |> 
#   separate_rows(AU, sep = ";") |> 
#   count(AU, sort = TRUE) |> 
#   rename(papers = n) |> 
#   na.omit() |> 
#   dplyr::filter(AU != "")
```

### Academic Social Network

```{r, echo=FALSE}
# hilda_citation_network_SR <- 
#   hilda_scopus_citation_network |> 
#   activate(nodes) |> 
#   select(SR = name, in_degree) |> 
#   as_tibble()
# 
# hilda_scopus_cita_net_SR_AU <- 
#   hilda_citation_network_SR |>
#   left_join(hilda_scopus_au_SR)
# 
# hilda_scopus_au_citation_network <- 
#   hilda_scopus_cita_net_SR_AU |>
#   data.frame() |> 
#   biblioNetwork(analysis = "collaboration", 
#                 network = "authors") |> 
#   graph_from_adjacency_matrix(weighted = TRUE, 
#                               mode = "undirected") |> 
#   simplify() |> 
#   as_tbl_graph() |> 
#   activate(nodes) |> 
#   mutate(components = group_components(type = "weak"),
#          degree = centrality_degree(),
#          constraint = node_constraint()) |> 
#   dplyr::filter(components == 1)

# hilda_scopus_au_citation_network |>
#   as.igraph() |>
#   write_graph("data/hilda_graph.graphml", "graphml")
```

# Artículo 3 - LM

# Artículo 2 - GLM

Tabla

```{r message=FALSE, warning=FALSE, echo=FALSE}
hilda_data_glm <- 
  read_csv("https://docs.google.com/spreadsheets/d/1ekDeSYXeJW3JS3zajN4QD_G9e5cLrQIentLRreHhuW4/export?format=csv&gid=1173023527") |> 
  mutate(EE = as.numeric(EE),
         CRP = as.numeric(CRP),
         PC = as.factor(PC))

hilda_model_glm <- 
  glm(PC ~ EE + CRP,
      family = "binomial",
      hilda_data_glm) #hilda_data_glm)

as_flextable(hilda_model_glm)

```

Análisis

```{r, echo=FALSE}
report(hilda_model_glm)
```

# Artículo 1 - SEM

Simulación de datos

PC = Pensamiento Crítico

EE = Estrategias de Enseñanza

CRP = Capacidad de Resolución de Problemas

El Pensamiento Crítico es influenciada por la Estrategias de Enseñanza y
por la Capacidad de Resolución de Problemas

PC \~ EE + CRP

```{r echo=FALSE, message=FALSE, warning=FALSE}
hildaModel <- 
  "EE =~ i1 + i2 + i3
   CRP =~ i4 + i5 + i6
   PC =~ i7 + i8 + i9
   PC ~ EE
   PC ~ CRP"

hildaDataModel <- 
  "EE =~ i1 + 1.0*i2 + 0.8*i3
   CRP =~ i4 + 0.9*i5 + 1.2*i6
   PC =~ i7 + 0.9*i8 + 0.9*i9
   PC ~ 0.8*EE 
   PC ~ 0.9*CRP"

set.seed(1234)
hildaSimModel.norm <- 
  simulateData(hildaDataModel, 
               sample.nobs = 1000)
# print(head(hildaSimModel.norm))

hildaSimData <- 
  data.frame(lapply(hildaSimModel.norm, 
                    function(x) {cut(x, 
                                     breaks = 5, 
                                     labels = FALSE)}))
```

### Análisis Exploratorio

```{r}
factanal(hildaSimData, factors = 3, rotation = "promax")
```

| Valor    | Concepto  |
|----------|-----------|
| \< 0.39  | pobre     |
| .4 - .49 | Justo     |
| .5 - .59 | Bueno     |
| .6 - .69 | Muy bueno |
| .7 +     | Excelente |

### Modelo

Creamos el modelo

```{r}
hildaModel <- 
  "EE =~ i1 + i2 + i3
   CRP =~ i4 + i5 + i6
   PC =~ i7 + i8 + i9
   PC ~ EE
   PC ~ CRP"

hilda.fit <- 
  cfa(hildaModel, 
      data = hildaSimData)
```

Revisamos las cargas

```{r}
inspect(hilda.fit, 
        what = "std")$lambda
```

\>.6

Evaluamos el modelo

```{r}
summary(hilda.fit, 
        # standardized = TRUE, 
        fit.measures = TRUE)
```

| Medidas                     | Valor a revisar |
|-----------------------------|-----------------|
| chi-square                  | p \< .05        |
| CFI - Comparative Fit Index | \>.9            |
| TLI - Tuker-Lewis Index     | \>.9            |
| RMSEA                       | \<.05           |

### Tabla 1

Promedios, desviaciones estándar, confiabilidad interna y variables
compuestas (N = 1000)

```{r message=TRUE, warning=TRUE}
hilda_mean <- 
  hildaSimData |> 
  rowwise() |> 
  mutate(RE = mean(i1, i2, i3),
         DE = mean(i4, i5, i6), 
         CD = mean(i7, i8, i9)) |> 
  dplyr::select(RE, DE, CD) |> 
  ungroup() |> 
  summarise(across(everything(), mean))

hilda_sd <- 
  hildaSimData |> 
  rowwise() |> 
  mutate(RE = mean(i1, i2, i3),
         DE = mean(i4, i5, i6), 
         CD = mean(i7, i8, i9)) |> 
  dplyr::select(RE, DE, CD) |> 
  ungroup() |> 
  summarise(across(everything(), sd))

hilda_sd_mean <- 
  hilda_mean |> 
  bind_rows(hilda_sd) |> 
  transpose_df() |> 
  rename(Variable_compuesta = rowname,
         promedio = "1",
         des_est = "2") |> 
  mutate(promedio = round(promedio, digits = 2),
         des_est = round(des_est, digits = 2))

hilda_cronbach_RE <-
  hildaSimData |> 
  dplyr::select(i1, i2, i3) |> 
  cronbach.alpha() 

hilda_cronbach_DE <-
  hildaSimData |> 
  dplyr::select(i4, i5, i6) |> 
  cronbach.alpha() 

hilda_cronbach_CD <-
  hildaSimData |> 
  dplyr::select(i7, i8, i9) |> 
  cronbach.alpha() 

hilda_cronbach <- 
  tibble(RE = hilda_cronbach_RE$alpha,
         DE = hilda_cronbach_DE$alpha,
         CD = hilda_cronbach_CD$alpha) |> 
  transpose_df() |> 
  rename(Variable_compuesta = rowname,
         Cronbach = "1") |> 
  right_join(hilda_sd_mean) |> 
  dplyr::select(Variable_compuesta, 
                Cronbach, 
                promedio, 
                des_est) |> 
  mutate(Cronbach = round(Cronbach, 
                          digits = 2),
         No_items = 3) |> 
  dplyr::select(Variable_compuesta,
                No_items,
                Cronbach,
                promedio,
                des_est
  )

rm(hilda_mean,
   hilda_sd, 
   hilda_sd_mean)

hilda_cronbach |> 
  gt() |> 
  tab_header(
    title = "Tabla 1 Promedios, desviaciones estándar, confiabilidad interna y variables compuestas (N = 1000)"
  )
```

Estadísticas a tener en cuenta

| Cronbach Alpha | Concepto                          |
|----------------|-----------------------------------|
| \<.6           | Inaceptable - Se eliminan items   |
| 6 - .64        | Indeseable                        |
| .65 - .69      | Aceptable minimamente             |
| .7 - .79       | Respetable                        |
| .8 - .89       | Muy bueno                         |
| .9>            | Demasiado buenos - eliminar items |

### Tabla 2

Matrix de correlaciones

```{r}
RE <- hildaSimData |> 
  rowwise() |> 
  mutate(RE = mean(i1, i2, i3)) 

DE <- hildaSimData |> rowwise() |> mutate(DE = mean(i4, i5, i6))
CD <- hildaSimData |> rowwise() |> mutate(CD = mean(i7, i8, i9))

hilda_latent <- 
  tibble(RE = RE$RE,
         DE = DE$DE,
         CD = CD$CD)

rcorr(as.matrix(hilda_latent))
```

### Diagrama del modelo

```{r}
semPaths(hilda.fit, 
         what = "est", 
         fade = FALSE, 
         residuals = FALSE, 
         edge.label.cex = 0.75)
```
