---
title: "isabel_Analysis"
author: "Sebastian Robledo"
date: "3/9/2022"
output: 
  html_document:
            toc: TRUE
            toc_float: TRUE
editor_options: 
  markdown: 
    wrap: 72
---

```{r setup, include=FALSE}
knitr::opts_chunk$set(echo = TRUE)
```

```{r echo=FALSE, message=FALSE, warning=FALSE}
library(tidyverse)
library(semTools)
library(ltm)
library(gt)
library(semPlot)
library(Hmisc)

transpose_df <- function(df) {
  t_df <- data.table::transpose(df)
  colnames(t_df) <- rownames(df)
  rownames(t_df) <- colnames(df)
  t_df <- t_df %>%
    tibble::rownames_to_column(.data = .) %>%
    tibble::as_tibble(.)
  return(t_df)
}
```

# Artículo 4 - ASN

Cargando los datos

```{r}
isabel_scopus <- 
  convert2df("data/isabel_scopus.bib",
             dbsource = "scopus", 
             format = "bibtex")

# write_csv(isabel_scopus, "data/isabel_scopus_df.csv")
```

### Cleaning data

```{r}
isabel_scopus_preprossed <- 
  isabel_scopus |> 
  preprocessing()
```

### Citation network

```{r}
isabel_scopus_citation_network <- 
  isabel_scopus_preprossed |> 
  select(SR, SR_ref) |> 
  na.omit() |> 
  graph.data.frame(directed = TRUE) |> 
  simplify() |> 
  as_tbl_graph() |> 
  activate(nodes) |> 
  mutate(out_degree = centrality_degree(mode = "out"),
         in_degree = centrality_degree(mode = "in"),
         components = group_components()) |> 
  dplyr::filter(components == 1) |> 
  dplyr::filter(!(out_degree == 0 & in_degree == 1))
```

### Author's table

```{r}
isabel_scopus_au_SR <- 
  isabel_scopus_preprossed |> 
  select(SR, SR_ref, AU) |> 
  dplyr::filter(is.na(SR_ref)) |> 
  dplyr::select(-SR_ref) |> 
  bind_rows(isabel_scopus_preprossed |> 
              dplyr::select(SR_ref, AU) |> 
              dplyr::filter(!is.na(SR_ref)) |> 
              dplyr::select(SR = SR_ref, 
                            AU)) |> 
  na.omit() |> 
  unique() 

authors <- 
  isabel_scopus_au_SR |> 
  separate_rows(AU, sep = ";") |> 
  count(AU, sort = TRUE) |> 
  rename(papers = n) |> 
  na.omit() |> 
  dplyr::filter(AU != "")
```

### Academic Social Network

```{r}
isabel_citation_network_SR <- 
  isabel_scopus_citation_network |> 
  activate(nodes) |> 
  select(SR = name, in_degree) |> 
  as_tibble()

isabel_scopus_cita_net_SR_AU <- 
  isabel_citation_network_SR |>
  left_join(isabel_scopus_au_SR)

isabel_scopus_au_citation_network <- 
  isabel_scopus_cita_net_SR_AU |>
  data.frame() |> 
  biblioNetwork(analysis = "collaboration", 
                network = "authors") |> 
  graph_from_adjacency_matrix(weighted = TRUE, 
                              mode = "undirected") |> 
  simplify() |> 
  as_tbl_graph() |> 
  activate(nodes) |> 
  mutate(components = group_components(type = "weak"),
         degree = centrality_degree(),
         constraint = node_constraint()) |> 
  dplyr::filter(components == 1)

isabel_scopus_au_citation_network |>
  as.igraph() |>
  write_graph("data/isabel_graph.graphml", "graphml")
```

# Artículo 3 - LM

# Artículo 2 - GLM

# Artículo 1 - SEM

Simulación de datos

IE = Inteligencia Emocional

FA = Familia

ES = Escuela

La Inteligencia Emocional es influenciada por la Familia y por la
Escuela

IE \~ FA + ES

```{r echo=FALSE, message=FALSE, warning=FALSE}
isabelModel <- 
  "FA =~ i1 + i2 + i3
   ES =~ i4 + i5 + i6
   IE =~ i7 + i8 + i9
   IE ~ FA
   IE ~ ES"

isabelDataModel <- 
  "FA =~ i1 + 1.0*i2 + 0.9*i3
   ES =~ i4 + 0.9*i5 + 1.2*i6
   IE =~ i7 + 0.9*i8 + 0.9*i9
   IE ~ 0.9*FA 
   IE ~ 0.9*ES"

isabelSimModel.norm <- 
  simulateData(isabelDataModel, 
               sample.nobs = 1000)
# print(head(isabelSimModel.norm))

isabelSimData <- 
  data.frame(lapply(isabelSimModel.norm, 
                    function(x) {cut(x, 
                                     breaks = 5, 
                                     labels = FALSE)}))
```

### Análisis Exploratorio

```{r}
factanal(isabelSimData, factors = 3, rotation = "promax")
```

| Valor    | Concepto  |
|----------|-----------|
| \< 0.39  | pobre     |
| .4 - .49 | Justo     |
| .5 - .59 | Bueno     |
| .6 - .69 | Muy bueno |
| .7 +     | Excelente |

### Modelo

Creamos el modelo

```{r}
isabelModel <- 
  "FA =~ i1 + i2 + i3
   ES =~ i4 + i5 + i6
   IE =~ i7 + i8 + i9
   IE ~ FA
   IE ~ ES"

isabel.fit <- 
  cfa(isabelModel, 
      data = isabelSimData)
```

Revisamos las cargas

```{r}
inspect(isabel.fit, 
        what = "std")$lambda
```

\>.6

Evaluamos el modelo

```{r}
summary(isabel.fit, 
        # standardized = TRUE, 
        fit.measures = TRUE)
```

| Medidas                     | Valor a revisar |
|-----------------------------|-----------------|
| chi-square                  | p \< .05        |
| CFI - Comparative Fit Index | \>.9            |
| TLI - Tuker-Lewis Index     | \>.9            |
| RMSEA                       | \<.05           |

### Tabla 1

Promedios, desviaciones estándar, confiabilidad interna y variables
compuestas (N = 1000)

```{r message=TRUE, warning=TRUE}
isabel_mean <- 
  isabelSimData |> 
  rowwise() |> 
  mutate(RE = mean(i1, i2, i3),
         DE = mean(i4, i5, i6), 
         CD = mean(i7, i8, i9)) |> 
  dplyr::select(RE, DE, CD) |> 
  ungroup() |> 
  summarise(across(everything(), mean))

isabel_sd <- 
  isabelSimData |> 
  rowwise() |> 
  mutate(RE = mean(i1, i2, i3),
         DE = mean(i4, i5, i6), 
         CD = mean(i7, i8, i9)) |> 
  dplyr::select(RE, DE, CD) |> 
  ungroup() |> 
  summarise(across(everything(), sd))

isabel_sd_mean <- 
  isabel_mean |> 
  bind_rows(isabel_sd) |> 
  transpose_df() |> 
  rename(Variable_compuesta = rowname,
         promedio = "1",
         des_est = "2") |> 
  mutate(promedio = round(promedio, digits = 2),
         des_est = round(des_est, digits = 2))

isabel_cronbach_RE <-
  isabelSimData |> 
  dplyr::select(i1, i2, i3) |> 
  cronbach.alpha() 

isabel_cronbach_DE <-
  isabelSimData |> 
  dplyr::select(i4, i5, i6) |> 
  cronbach.alpha() 

isabel_cronbach_CD <-
  isabelSimData |> 
  dplyr::select(i7, i8, i9) |> 
  cronbach.alpha() 

isabel_cronbach <- 
  tibble(RE = isabel_cronbach_RE$alpha,
         DE = isabel_cronbach_DE$alpha,
         CD = isabel_cronbach_CD$alpha) |> 
  transpose_df() |> 
  rename(Variable_compuesta = rowname,
         Cronbach = "1") |> 
  right_join(isabel_sd_mean) |> 
  dplyr::select(Variable_compuesta, 
         Cronbach, 
         promedio, 
         des_est) |> 
  mutate(Cronbach = round(Cronbach, 
                          digits = 2),
         No_items = 3) |> 
  dplyr::select(Variable_compuesta,
                No_items,
                Cronbach,
                promedio,
                des_est
                )

rm(isabel_mean,
   isabel_sd, 
   isabel_sd_mean)

isabel_cronbach |> 
  gt() |> 
  tab_header(
    title = "Tabla 1 Promedios, desviaciones estándar, confiabilidad interna y variables compuestas (N = 1000)"
  )
```

Estadísticas a tener en cuenta

| Cronbach Alpha | Concepto                          |
|----------------|-----------------------------------|
| \<.6           | Inaceptable - Se eliminan items   |
| 6 - .64        | Indeseable                        |
| .65 - .69      | Aceptable minimamente             |
| .7 - .79       | Respetable                        |
| .8 - .89       | Muy bueno                         |
| .9>            | Demasiado buenos - eliminar items |

### Tabla 2

Matrix de correlaciones

```{r}
RE <- isabelSimData |> 
  rowwise() |> 
  mutate(RE = mean(i1, i2, i3)) 

DE <- isabelSimData |> rowwise() |> mutate(DE = mean(i4, i5, i6))
CD <- isabelSimData |> rowwise() |> mutate(CD = mean(i7, i8, i9))

isabel_latent <- 
  tibble(RE = RE$RE,
         DE = DE$DE,
         CD = CD$CD)

rcorr(as.matrix(isabel_latent))
```

### Diagrama del modelo

```{r}
semPaths(isabel.fit, 
         what = "est", 
         fade = FALSE, 
         residuals = FALSE, 
         edge.label.cex = 0.75)
```
