---
title: "juan_Analysis"
author: "Sebastian Robledo"
date: "3/9/2022"
output: 
  html_document:
            toc: TRUE
            toc_float: TRUE
editor_options: 
  markdown: 
    wrap: 72
---

```{r setup, include=FALSE}
knitr::opts_chunk$set(echo = TRUE)
```

```{r echo=FALSE, message=FALSE, warning=FALSE}
library(tidyverse)
library(semTools)
library(ltm)
library(gt)
library(semPlot)
library(Hmisc)
library(flextable)
library(broom)
library(report)
library(bibliometrix)
library(janitor)

transpose_df <- function(df) {
  t_df <- data.table::transpose(df)
  colnames(t_df) <- rownames(df)
  rownames(t_df) <- colnames(df)
  t_df <- t_df %>%
    tibble::rownames_to_column(.data = .) %>%
    tibble::as_tibble(.)
  return(t_df)
}
```

# Artículo 3 - LM

Tabla

```{r message=FALSE, warning=FALSE, echo=FALSE}
juan_data_lm <- 
  read_csv("https://docs.google.com/spreadsheets/d/1K7bf9VENtGdZ3bchLkIWI5r242KVUZG2OMY08YAuMf8/export?format=csv&gid=0") |> 
  row_to_names(row_number = 1) |> 
  mutate_if(is.character, list(as.numeric)) |> 
  mutate(EA = (i1 + i2 + i3)/3,
         BL = (i4 + i5 + i6)/3,
         DHP = (i7 + i8 +i9)/3)
  
juan_model_lm <- 
  lm(DHP ~ EA + BL,
      juan_data_lm)

as_flextable(juan_model_lm)

```

Análisis

```{r, echo=FALSE}
report(juan_model_lm)
```

# Artículo 2 - GLM

Tabla

```{r message=FALSE, warning=FALSE, echo=FALSE}
juan_data_glm <- 
  read_csv("https://docs.google.com/spreadsheets/d/1K7bf9VENtGdZ3bchLkIWI5r242KVUZG2OMY08YAuMf8/export?format=csv&gid=0") |> 
  row_to_names(row_number = 1) |> 
  mutate_if(is.character, list(as.numeric)) |> 
  mutate(EA = (i1 + i2 + i3)/3,
         BL = (i4 + i5 + i6)/3,
         DHP = (i7 + i8 +i9)/3,
         DHP = case_when(DHP < 3 ~ "si",
                         DHP >= 3 ~ "no"),
         DHP = as_factor(DHP))|> 
mutate(DHP = as.factor(DHP))
  
juan_model_glm <- 
  glm(DHP ~ EA + BL,
      family = "binomial",
      juan_data_glm)

as_flextable(juan_model_glm)

```

Análisis

```{r, echo=FALSE}
report(juan_model_glm)
```

# Artículo 1 - SEM

## SEM Análisis

### Simulación de datos

DHP = Desarrollo de Habilidades de Pensamiento

EA = Estilos de Aprendizaje

BL = Blended Learning

El Desarrollo de Habilidades de Pensamiento es influenciada por la
Estilos de Aprendizaje y por la Blended Learning

DHP \~ EA + BL

```{r echo=FALSE, message=FALSE, warning=FALSE}
juanModel <- 
  "EA =~ i1 + i2 + i3
   BL =~ i4 + i5 + i6
   DHP =~ i7 + i8 + i9
   DHP ~ EA
   DHP ~ BL"

juanDataModel <- 
  "EA =~ i1 + 1.0*i2 + 0.9*i3
   BL =~ i4 + 0.9*i5 + 1.2*i6
   DHP =~ i7 + 0.9*i8 + 0.9*i9
   DHP ~ 0.9*EA 
   DHP ~ 0.9*BL"

juanSimModel.norm <- 
  simulateData(juanDataModel, 
               sample.nobs = 1000)
# print(head(juanSimModel.norm))

juanSimData <- 
  data.frame(lapply(juanSimModel.norm, 
                    function(x) {cut(x, 
                                     breaks = 5, 
                                     labels = FALSE)}))
```

### Análisis Exploratorio

```{r}
factanal(juanSimData, factors = 3, rotation = "promax")
```

| Valor    | Concepto  |
|----------|-----------|
| \< 0.39  | pobre     |
| .4 - .49 | Justo     |
| .5 - .59 | Bueno     |
| .6 - .69 | Muy bueno |
| .7 +     | Excelente |

### Modelo

Creamos el modelo

```{r}
juanModel <- 
  "EA =~ i1 + i2 + i3
   BL =~ i4 + i5 + i6
   DHP =~ i7 + i8 + i9
   DHP ~ EA
   DHP ~ BL"

juan.fit <- 
  cfa(juanModel, 
      data = juanSimData)
```

Revisamos las cargas

```{r}
inspect(juan.fit, 
        what = "std")$lambda
```

\>.6

Evaluamos el modelo

```{r}
summary(juan.fit, 
        # standardized = TRUE, 
        fit.measures = TRUE)
```

| Medidas                     | Valor a revisar |
|-----------------------------|-----------------|
| chi-square                  | p \< .05        |
| CFI - Comparative Fit Index | \>.9            |
| TLI - Tuker-Lewis Index     | \>.9            |
| RMSEA                       | \<.05           |

### Tabla 1

Promedios, desviaciones estándar, confiabilidad interna y variables
compuestas (N = 1000)

```{r message=TRUE, warning=TRUE}
juan_mean <- 
  juanSimData |> 
  rowwise() |> 
  mutate(RE = mean(i1, i2, i3),
         DE = mean(i4, i5, i6), 
         CD = mean(i7, i8, i9)) |> 
  dplyr::select(RE, DE, CD) |> 
  ungroup() |> 
  summarise(across(everything(), mean))

juan_sd <- 
  juanSimData |> 
  rowwise() |> 
  mutate(RE = mean(i1, i2, i3),
         DE = mean(i4, i5, i6), 
         CD = mean(i7, i8, i9)) |> 
  dplyr::select(RE, DE, CD) |> 
  ungroup() |> 
  summarise(across(everything(), sd))

juan_sd_mean <- 
  juan_mean |> 
  bind_rows(juan_sd) |> 
  transpose_df() |> 
  rename(Variable_compuesta = rowname,
         promedio = "1",
         des_est = "2") |> 
  mutate(promedio = round(promedio, digits = 2),
         des_est = round(des_est, digits = 2))

juan_cronbach_RE <-
  juanSimData |> 
  dplyr::select(i1, i2, i3) |> 
  cronbach.alpha() 

juan_cronbach_DE <-
  juanSimData |> 
  dplyr::select(i4, i5, i6) |> 
  cronbach.alpha() 

juan_cronbach_CD <-
  juanSimData |> 
  dplyr::select(i7, i8, i9) |> 
  cronbach.alpha() 

juan_cronbach <- 
  tibble(RE = juan_cronbach_RE$alpha,
         DE = juan_cronbach_DE$alpha,
         CD = juan_cronbach_CD$alpha) |> 
  transpose_df() |> 
  rename(Variable_compuesta = rowname,
         Cronbach = "1") |> 
  right_join(juan_sd_mean) |> 
  dplyr::select(Variable_compuesta, 
         Cronbach, 
         promedio, 
         des_est) |> 
  mutate(Cronbach = round(Cronbach, 
                          digits = 2),
         No_items = 3) |> 
  dplyr::select(Variable_compuesta,
                No_items,
                Cronbach,
                promedio,
                des_est
                )

rm(juan_mean,
   juan_sd, 
   juan_sd_mean)

juan_cronbach |> 
  gt() |> 
  tab_header(
    title = "Tabla 1 Promedios, desviaciones estándar, confiabilidad interna y variables compuestas (N = 1000)"
  )
```

Estadísticas a tener en cuenta

| Cronbach Alpha | Concepto                          |
|----------------|-----------------------------------|
| \<.6           | Inaceptable - Se eliminan items   |
| 6 - .64        | Indeseable                        |
| .65 - .69      | Aceptable minimamente             |
| .7 - .79       | Respetable                        |
| .8 - .89       | Muy bueno                         |
| .9>            | Demasiado buenos - eliminar items |

### Tabla 2

Matrix de correlaciones

```{r}
RE <- juanSimData |> 
  rowwise() |> 
  mutate(RE = mean(i1, i2, i3)) 

DE <- juanSimData |> rowwise() |> mutate(DE = mean(i4, i5, i6))
CD <- juanSimData |> rowwise() |> mutate(CD = mean(i7, i8, i9))

juan_latent <- 
  tibble(RE = RE$RE,
         DE = DE$DE,
         CD = CD$CD)

rcorr(as.matrix(juan_latent))
```

### Diagrama del modelo

```{r}
semPaths(juan.fit, 
         what = "est", 
         fade = FALSE, 
         residuals = FALSE, 
         edge.label.cex = 0.75)
```
