---
title: "natalia_Analysis"
author: "Sebastian Robledo"
date: "3/9/2022"
output: 
  html_document:
            toc: TRUE
            toc_float: TRUE
editor_options: 
  markdown: 
    wrap: 72
---

```{r setup, include=FALSE}
knitr::opts_chunk$set(echo = TRUE)
```

```{r echo=FALSE, message=FALSE, warning=FALSE}
library(tidyverse)
library(semTools)
library(ltm)
library(gt)
library(semPlot)
library(Hmisc)
library(bibliometrix)
library(tidygraph)
library(igraph)

transpose_df <- function(df) {
  t_df <- data.table::transpose(df)
  colnames(t_df) <- rownames(df)
  rownames(t_df) <- colnames(df)
  t_df <- t_df %>%
    tibble::rownames_to_column(.data = .) %>%
    tibble::as_tibble(.)
  return(t_df)
}
```

# Artículo 4 - ASN

Cargando los datos

```{r}
natalia_scopus <- 
  convert2df("data/Natalia_scopus.bib",
             dbsource = "scopus", 
             format = "bibtex")
write_csv(natalia_scopus, "data/Natalia_scopus_df.csv")

natalia_asn <- 
  natalia_scopus |> 
  dplyr::select(SR, AU) |> 
  separate_rows(AU, 
                sep = ";") |> 
  group_by(SR) |> 
  filter(n() > 1) |> 
  expand(from = AU, to = AU) |> 
  filter( from != to) |> 
  ungroup() |> 
  dplyr::select(-SR) |> 
  graph_from_data_frame(directed = TRUE) |> 
  as_tbl_graph() |> 
  convert(to_simple)
  
natalia_nodes <- 
  natalia_asn |> 
  activate(nodes) |> 
  as_tibble() |> 
  rename(Name = name) |> 
  rownames_to_column("Id") |> 
  select(Id, Name)

natalia_edges <- 
  natalia_asn |> 
  activate(edges) |> 
  as_tibble() |> 
  select(Source = from,
         Target = to)

write_csv(natalia_nodes, "data/natalia_nodes.csv")
write_csv(natalia_edges, "data/natalia_edges.csv")
```

# Artículo 3 - LM

# Artículo 2 - GLM

# Artículo 1 - SEM

Simulación de datos

FIM = Formación Inicial de Maestros

PP = Prácticas Pedagógicas

AA = Alfabetización académica

El Formación Inicial de Maestros es influenciada por la Prácticas
Pedagógicas y por la Alfabetización académica

FIM \~ PP + AA

```{r echo=FALSE, message=FALSE, warning=FALSE}
nataliaModel <- 
  "PP =~ i1 + i2 + i3
   AA =~ i4 + i5 + i6
   FIM =~ i7 + i8 + i9
   FIM ~ PP
   FIM ~ AA"

nataliaDataModel <- 
  "PP =~ i1 + 1.0*i2 + 0.9*i3
   AA =~ i4 + 0.9*i5 + 1.2*i6
   FIM =~ i7 + 0.9*i8 + 0.9*i9
   FIM ~ 0.9*PP 
   FIM ~ 0.9*AA"

nataliaSimModel.norm <- 
  simulateData(nataliaDataModel, 
               sample.nobs = 1000)
# print(head(nataliaSimModel.norm))

nataliaSimData <- 
  data.frame(lapply(nataliaSimModel.norm, 
                    function(x) {cut(x, 
                                     breaks = 5, 
                                     labels = FALSE)}))
```

## Análisis Factorial Exploratorio

```{r}
factanal(nataliaSimData, factors = 3, rotation = "promax")
```

| Valor    | Concepto  |
|----------|-----------|
| \< 0.39  | pobre     |
| .4 - .49 | Justo     |
| .5 - .59 | Bueno     |
| .6 - .69 | Muy bueno |
| .7 +     | Excelente |

## Análisis Factorial Confirmatorio

Creamos el modelo

```{r}
nataliaModel <- 
  "PP =~ i1 + i2 + i3
   AA =~ i4 + i5 + i6
   FIM =~ i7 + i8 + i9
   FIM ~ PP
   FIM ~ AA"

natalia.fit <- 
  cfa(nataliaModel, 
      data = nataliaSimData)
```

Revisamos las cargas

```{r}
inspect(natalia.fit, 
        what = "std")$lambda
```

\>.6

Evaluamos el modelo

```{r}
summary(natalia.fit, 
        # standardized = TRUE, 
        fit.measures = TRUE)
```

| Medidas                     | Valor a revisar |
|-----------------------------|-----------------|
| chi-square                  | p \< .05        |
| CFI - Comparative Fit Index | \>.9            |
| TLI - Tuker-Lewis Index     | \>.9            |
| RMSEA                       | \<.05           |

### Tabla 1

Promedios, desviaciones estándar, confiabilidad interna y variables
compuestas (N = 1000)

```{r message=TRUE, warning=TRUE}
natalia_mean <- 
  nataliaSimData |> 
  rowwise() |> 
  mutate(RE = mean(i1, i2, i3),
         DE = mean(i4, i5, i6), 
         CD = mean(i7, i8, i9)) |> 
  dplyr::select(RE, DE, CD) |> 
  ungroup() |> 
  summarise(across(everything(), mean))

natalia_sd <- 
  nataliaSimData |> 
  rowwise() |> 
  mutate(RE = mean(i1, i2, i3),
         DE = mean(i4, i5, i6), 
         CD = mean(i7, i8, i9)) |> 
  dplyr::select(RE, DE, CD) |> 
  ungroup() |> 
  summarise(across(everything(), sd))

natalia_sd_mean <- 
  natalia_mean |> 
  bind_rows(natalia_sd) |> 
  transpose_df() |> 
  rename(Variable_compuesta = rowname,
         promedio = "1",
         des_est = "2") |> 
  mutate(promedio = round(promedio, digits = 2),
         des_est = round(des_est, digits = 2))

natalia_cronbach_RE <-
  nataliaSimData |> 
  dplyr::select(i1, i2, i3) |> 
  cronbach.alpha() 

natalia_cronbach_DE <-
  nataliaSimData |> 
  dplyr::select(i4, i5, i6) |> 
  cronbach.alpha() 

natalia_cronbach_CD <-
  nataliaSimData |> 
  dplyr::select(i7, i8, i9) |> 
  cronbach.alpha() 

natalia_cronbach <- 
  tibble(RE = natalia_cronbach_RE$alpha,
         DE = natalia_cronbach_DE$alpha,
         CD = natalia_cronbach_CD$alpha) |> 
  transpose_df() |> 
  rename(Variable_compuesta = rowname,
         Cronbach = "1") |> 
  right_join(natalia_sd_mean) |> 
  dplyr::select(Variable_compuesta, 
         Cronbach, 
         promedio, 
         des_est) |> 
  mutate(Cronbach = round(Cronbach, 
                          digits = 2),
         No_items = 3) |> 
  dplyr::select(Variable_compuesta,
                No_items,
                Cronbach,
                promedio,
                des_est
                )

rm(natalia_mean,
   natalia_sd, 
   natalia_sd_mean)

natalia_cronbach |> 
  gt() |> 
  tab_header(
    title = "Tabla 1 Promedios, desviaciones estándar, confiabilidad interna y variables compuestas (N = 1000)"
  )
```

Estadísticas a tener en cuenta

| Cronbach Alpha | Concepto                          |
|----------------|-----------------------------------|
| \<.6           | Inaceptable - Se eliminan items   |
| 6 - .64        | Indeseable                        |
| .65 - .69      | Aceptable minimamente             |
| .7 - .79       | Respetable                        |
| .8 - .89       | Muy bueno                         |
| .9>            | Demasiado buenos - eliminar items |

### Tabla 2

Matrix de correlaciones

```{r}
RE <- nataliaSimData |> 
  rowwise() |> 
  mutate(RE = mean(i1, i2, i3)) 

DE <- nataliaSimData |> rowwise() |> mutate(DE = mean(i4, i5, i6))
CD <- nataliaSimData |> rowwise() |> mutate(CD = mean(i7, i8, i9))

natalia_latent <- 
  tibble(RE = RE$RE,
         DE = DE$DE,
         CD = CD$CD)

rcorr(as.matrix(natalia_latent))
```

### Diagrama del modelo

```{r}
semPaths(natalia.fit, 
         what = "est", 
         fade = FALSE, 
         residuals = FALSE, 
         edge.label.cex = 0.75)
```
