---
title: "sebastian_Analysis"
author: "Sebastian Robledo"
date: "3/9/2022"
output: 
  html_document:
            toc: TRUE
            toc_float: TRUE
editor_options: 
  markdown: 
    wrap: 72
---

```{r setup, include=FALSE}
knitr::opts_chunk$set(echo = TRUE)
```

```{r echo=FALSE, message=FALSE, warning=FALSE}
library(tidyverse)
library(semTools)
library(ltm)
library(gt)
library(semPlot)
library(Hmisc)
library(bibliometrix)
library(igraph)
library(tidygraph)
library(report)

transpose_df <- function(df) {
  t_df <- data.table::transpose(df)
  colnames(t_df) <- rownames(df)
  rownames(t_df) <- colnames(df)
  t_df <- t_df %>%
    tibble::rownames_to_column(.data = .) %>%
    tibble::as_tibble(.)
  return(t_df)
}
```

# Artículo 4 - ASN

Cargando los datos

```{r}
sebastian_scopus <- 
  convert2df("data/sebastian_scopus.bib",
             dbsource = "scopus", 
             format = "bibtex")
```

Get Academic Social Network

```{r}
sebastian_asn <- 
  get_asn(sebastian_scopus)
```

```{r}
sebastian_asn_metrics <- 
  sebastian_asn |> 
  activate(nodes) |> 
  mutate(constraint = node_constraint(),
         degree = centrality_degree())
```


## Inferential statistic

Getting papers published per author

```{r}
authors_production <- 
  dummy |> 
  count(AU) |> 
  rename(name = AU,
         total = n)
```

Merging data

```{r}
sebastian_asn_total <- 
  sebastian_asn_metrics |> 
  activate(nodes) |> 
  left_join(authors_production)
```

### Linear Regression

Correlation between ego density and production

```{r}
sebastian_data <- 
  sebastian_asn_total |> 
  activate(nodes) |> 
  as_tibble() |> 
  dplyr::select(constraint,
                degree,
                total) |> 
  na.omit()

summary(lm(constraint ~ total,
           sebastian_data))
```
### Logistic Regression

```{r}
quantile(sebastian_data$total)
```

```{r}
sebastian_data_glm <- 
  sebastian_data |> 
  mutate(productivity = if_else(total <= 2, "low", 
                                "high"), 
         productivity = as.factor(productivity))

```

Model

```{r}
glm(productivity ~ constraint,
    sebastian_data_glm, family = "binomial") |> 
  report()
```


# Others

```{r}
dummy_tbl <- 
  tibble(from = c("e", "e", "e", "e", "c", "b"),
         to = c("a", "b", "c", "d", "b", "a"))

dummy_graph <- 
  dummy_tbl |> 
  graph_from_data_frame(directed = FALSE)

ego_dummy_1 <- make_ego_graph(dummy_graph)

dat_dummy_1 <- data.frame(
  name = names(V(dummy_graph)),
  egonet_density = lapply(ego_dummy_1,
                          graph.density) %>% 
    unlist()
)
```


```{r}
g <- make_ring(10)
V(g)$name <- c("a", "b", "c", "d", "e", "f", "g", "h", "i", "j")
ego_dummy <- make_ego_graph(g)

dat_dummy <- data.frame(
  name = names(V(g)),
  egonet_density = lapply(ego_dummy, graph.density) %>% unlist()
)

```



```{r}
data_tidied_scopus_main <- 
  sebastian_scopus |> 
  dplyr::select(SR, AU, PY) |> 
  separate_rows(AU, sep = ";")

data_tidied_scopus_ref <-
  sebastian_scopus |>
  dplyr::select(SR, CR) |>
  separate_rows(CR, sep = "; ") |>
  na.omit() |> 
  mutate(year = str_extract(CR, "\\([0-9]{4}\\)"),
         year = str_remove_all(year, "[\\(\\)]")) |>
  na.omit() |>
  mutate(authors = str_extract(CR, ".*\\([0-9]{4}\\)"),
         authors = str_extract(authors, ".*\\.,"),
         authors = gsub("([^,]+,[^,]+),", "\\1;", authors),
         authors = str_sub(authors, 1, nchar(authors)-1),
         authors = str_replace_all(authors, 
                                   pattern = "; ",
                                   replacement = ";"),
         authors = str_remove_all(authors, pattern = "\\."),
         authors = str_remove_all(authors, pattern = ",")) |>
  na.omit()
```

Merging both datasets

```{r}
data_tidied_scopus_ref <- 
  data_tidied_scopus_ref |> 
  rename(main_ref = SR,
         id_ref = CR,
         AU = authors,
         PY = year)

sebastian_scopus_1 <- 
  sebastian_scopus |> 
  mutate(main_ref = "",
         id_ref = "")
```

Creating the ASN

```{r}

dummy <- 
  data_tidied_scopus_ref |> 
  dplyr::select(AU, PY) |>
  mutate(PY = as.numeric(PY)) |> 
  bind_rows(sebastian_scopus |> 
              dplyr::select(AU, PY) ) |> 
  unique()

sebastian_asn <- 
  biblioNetwork(M = data.frame(dummy), 
                analysis = "collaboration", 
                network = "authors") |> 
  graph_from_adjacency_matrix(mode = "undirected", 
                              weighted = TRUE) |> 
  simplify() |> 
  as_tbl_graph() |> 
  activate(nodes) |> 
  mutate(communities = group_components(type = "weak")) |> 
  filter(communities == 1) 

```

```{r}
sebastian_asn_2 <- 
  sebastian_asn_1 |> 
  activate(nodes) |> 
  mutate(degree = centrality_degree())

```


```{r}
# Create the edge_list from main papers

data_tidied_scopus_main <- 
  sebastian_scopus |> 
  select(SR, AU, PY) |> 
  separate_rows(AU, sep = ";")

edgelist_scopus_dummy <- 
  tibble(Source = as.character(),
         Target = as.character(),
         year = as.numeric())

for (i in data_tidied_scopus_main$SR) {
  
  df_1 <- data_tidied_scopus_main |> 
    filter(SR %in% i) |> 
    dplyr::rename(year = PY)
  
  if (dim(df_1)[1] >= 2) {
    
    df_2 <- df_1 |> 
      select(AU) |> 
      pull() |> 
      combn(2, simplify = FALSE) |> 
      as_tibble(.name_repair = "minimal") |> 
      t() |> 
      data.frame() |> 
      dplyr::rename(Source = 1, 
                    Target = 2)
    
    df_3 <- 
      df_2 |> 
      bind_cols(df_1 |> 
                  select(year) |> 
                  unique())
    
    edgelist_scopus_dummy <- 
      edgelist_scopus_dummy |> 
      bind_rows(df_3)
    
  }
  
}

edgelist_scopus_dummy_unique <- 
  edgelist_scopus_dummy |> 
  unique()
```

We need to extract the edgelist from scopus and their references

```{r}
asn_scopus_1 <- 
  sebastian_scopus |> 
  mutate(ID_TOS = str_extract(SR, ".*,"))

asn_scopus_ref <- 
  asn_scopus_1 |> 
  select(CR) |> 
  separate_rows(CR, sep = "; ") |> 
  mutate(lastname = sub("\\., .*", "", CR),
         lastname = sub(",", "", lastname),
         lastname = sub("\\.", "", lastname),
         year = str_extract(CR, "\\(([0-9]{4})\\)"),
         year = str_remove_all(year, "\\(|\\)")) |> 
  mutate(lastname = str_replace(lastname, 
                                pattern = "\\.", 
                                replacement = ""),
         ID_TOS = paste0(lastname, ", ", year, ",")) |> 
  select(ID_TOS, CR)

edgelist_scopus_ref_dummy <- 
  tibble(Source = as.character(),
         Target = as.character())

for (i in 1:length(asn_scopus_ref$CR)) {
  
  df_1 <- 
    asn_scopus_ref |> 
    select(CR) |> 
    slice(i) |>
    mutate(year_2 = str_extract(CR, "\\([0-9]{4}\\)"),
           year_1 = str_remove(year_2, "\\("),
           year = str_remove(year_1, "\\)"),
           authors_2 = str_remove(CR, 
                                  "\\([0-9]{4}\\) .*"),
           authors_1 = str_extract(authors_2,
                                   ".*\\.,"),
           authors = str_replace_all(authors_1,
                                     "\\.", 
                                     replacement = "")) |> 
    select(authors, year) |> 
    separate_rows(authors, sep = ", ") |> 
    mutate(authors = str_replace(authors, ",", ""))
  
  df_2 <- 
    df_1 |> 
    select(authors) |> 
    pull() |> 
    zoo::rollapply(2, by=2, c) |> 
    as_tibble() |> 
    unite(authors, sep = " ") |> 
    mutate(authors = str_replace(authors, "(?<= [[:alpha:]]).*", ""))
  
  if (dim(df_2)[1] >= 2) {
    
    df_3 <- 
      df_2 |> 
      pull() |> 
      combn(2, simplify = FALSE) |> 
      as_tibble(.name_repair = "minimal") |> 
      t() |> 
      data.frame() |> 
      dplyr::rename(Source = 1, 
                    Target = 2)
    
    edgelist_scopus_ref_dummy <- 
      edgelist_scopus_ref_dummy |> 
      bind_rows(df_3) 
    
  }
}

edgelist_scopus_ref <- edgelist_scopus_ref_dummy |> 
  filter(!str_detect(Source, "[0-9]"),
         !str_detect(Target, "[0-9]")) |> 
  mutate(year = as.numeric(year))
```

Merging both datasets 

```{r}

edgelist_scopus <- 
  edgelist_scopus_dummy_unique |>
  select(Source, Target) |> 
  bind_rows(edgelist_scopus_ref_dummy) |> 
  group_by(Source, Target) |> 
  count()
```


Cleaning graph

```{r}
graph_scopus <- 
  edgelist_scopus |> 
  rename(weight = n) |> 
  graph.data.frame(directed = FALSE, ) |> 
  as_tbl_graph() |> 
  activate(nodes) |> 
  mutate(components = group_components(type = "weak")) |> 
  filter(components == 1) |> 
  mutate(degree = centrality_degree())
```


```{r}
author_collab_graphml_nodes <- 
  graph_scopus |> 
  activate(nodes) |> 
  as_tibble() |> 
  rename(author = name) |> 
  rownames_to_column("name") |> 
  left_join(dat, 
            by = c("name" = "student_id"))

author_collab_graphml_edges <- 
  graph_scopus |> 
  activate(edges) |> 
  as_tibble() 

author_collab_graphml <- 
  graph_from_data_frame(d = author_collab_graphml_edges, 
                        directed = FALSE, 
                        vertices = author_collab_graphml_nodes)

write_graph(author_collab_graphml, "sebastian_ASN.graphml", "graphml") # Export author co-citation graph

```

Ego density

https://stackoverflow.com/questions/67994935/igraph-get-ego-network-density-from-large-network

```{r}
egonet_list <- make_ego_graph(author_collab_graphml)

dat <- data.frame(
  student_id = names(V(author_collab_graphml)),
  egonet_density = lapply(egonet_list, graph.density) %>% unlist()
)
```

Main: Productivity per author 

```{r}
author_main_production <- 
  data_tidied_scopus_main |> 
  select(AU) |> 
  count(AU, sort = TRUE)
```

References: Productivity per author 

```{r}
author_ref_production <- 
  sebastian_scopus |> 
  select(CR) |> 
  slice(1) |> 
  separate_rows(CR, sep = "; ") |> 
  mutate(authors = str_remove(CR, "\\(([0-9]{4})\\).*"),
         authors = str_extract(authors, ".*\\., "),
         authors = str_remove_all(authors, "\\.")) |> 
  na.omit()

```

```{r}
author_ref_production_1 <- 
  tibble()

for (i in 1:length(author_ref_production$CR)) {
  
  df_1 <- 
    author_ref_production |> 
    slice(i) |>
    mutate(authors_2 = str_remove(CR, 
                                  "\\([0-9]{4}\\) .*"),
           authors_1 = str_extract(authors_2,
                                   ".*\\.,"),
           authors = str_replace_all(authors_1,
                                     "\\.", 
                                     replacement = "")) |> 
    select(authors, year) |> 
    separate_rows(authors, sep = ", ") |> 
    mutate(authors = str_replace(authors, ",", ""))
  
  df_2 <- 
    author_ref_production |>
    separate_rows(authors, sep = ", ") |> 
    mutate(authors = str_replace(authors, ",", "")) |>
    filter(authors != "") |> 
    pull() |> 
    zoo::rollapply(2, by=2, c) |> 
    as_tibble() |> 
    mutate(authors_1 = str_c(V1, V2, sep = " "))
  unite(authors, sep = " ") |> 
    mutate(authors = str_replace(authors, "(?<= [[:alpha:]]).*", ""))
}
```


```{r}
sebastian_scopus <- 
  convert2df("data/sebastian_scopus.bib",
             dbsource = "scopus", 
             format = "bibtex")

write_csv(sebastian_scopus, "data/sebastian_scopus_df.csv")

sebastian_asn <- 
  sebastian_scopus |> 
  dplyr::select(SR, AU) |> 
  separate_rows(AU, 
                sep = ";") |> 
  group_by(SR) |> 
  filter(n() > 1) |> 
  expand(from = AU, to = AU) |> 
  filter( from != to) |> 
  ungroup() |> 
  dplyr::select(-SR) |> 
  graph_from_data_frame(directed = TRUE) |> 
  as_tbl_graph() |> 
  convert(to_simple)

sebastian_nodes <- 
  sebastian_asn |> 
  activate(nodes) |> 
  as_tibble() |> 
  rename(Name = name) |> 
  rownames_to_column("Id") |> 
  select(Id, Name)

sebastian_edges <- 
  sebastian_asn |> 
  activate(edges) |> 
  as_tibble() |> 
  select(Source = from,
         Target = to)

write_csv(sebastian_nodes, "data/sebastian_nodes.csv")
write_csv(sebastian_edges, "data/sebastian_edges.csv")
```

# Artículo 3 - LM

# Artículo 2 - GLM

# Artículo 1 - SEM

Simulación de datos

EP = Estilo Parental REL = Relación MP = Modelo Pedagógico

La relación es influenciada por el estilo parental y por el modelo
pedagógico

REL \~ EP + MP

```{r echo=FALSE, message=FALSE, warning=FALSE}
sebastianModel <- 
  "EP =~ i1 + i2 + i3
   MP =~ i4 + i5 + i6
   REL =~ i7 + i8 + i9
   REL ~ EP
   REL ~ MP"

sebastianDataModel <- 
  "EP =~ i1 + 1.0*i2 + 0.9*i3
   MP =~ i4 + 0.9*i5 + 1.2*i6
   REL =~ i7 + 0.9*i8 + 0.9*i9
   REL ~ 0.9*EP 
   REL ~ 0.9*MP"

set.seed(10001)
sebastianSimModel.norm <- 
  simulateData(sebastianDataModel, 
               sample.nobs = 1000)
# print(head(sebastianSimModel.norm))

sebastianSimData <- 
  data.frame(lapply(sebastianSimModel.norm, 
                    function(x) {cut(x, 
                                     breaks = 5, 
                                     labels = FALSE)}))
```

### Análisis Exploratorio

```{r}
factanal(sebastianSimData, factors = 3, rotation = "promax")
```

| Valor    | Concepto  |
|----------|-----------|
| \< 0.39  | pobre     |
| .4 - .49 | Justo     |
| .5 - .59 | Bueno     |
| .6 - .69 | Muy bueno |
| .7 +     | Excelente |

### Modelo

Creamos el modelo

```{r}
sebastianModel <- 
  "EP =~ i1 + i2 + i3
   MP =~ i4 + i5 + i6
   REL =~ i7 + i8 + i9
   REL ~ EP
   REL ~ MP"

sebastian.fit <- 
  cfa(sebastianModel, 
      data = sebastianSimData)
```

Revisamos las cargas

```{r}
inspect(sebastian.fit, 
        what = "std")$lambda
```

\>.6

Evaluamos el modelo

```{r}
summary(sebastian.fit, 
        # standardized = TRUE, 
        fit.measures = TRUE)
```

| Medidas                     | Valor a revisar |
|-----------------------------|-----------------|
| chi-square                  | p \< .05        |
| CFI - Comparative Fit Index | \>.9            |
| TLI - Tuker-Lewis Index     | \>.9            |
| RMSEA                       | \<.05           |

### Tabla 1

Promedios, desviaciones estándar, confiabilidad interna y variables
compuestas (N = 1000)

```{r message=TRUE, warning=TRUE}
sebastian_mean <- 
  sebastianSimData |> 
  rowwise() |> 
  mutate(RE = mean(i1, i2, i3),
         DE = mean(i4, i5, i6), 
         CD = mean(i7, i8, i9)) |> 
  dplyr::select(RE, DE, CD) |> 
  ungroup() |> 
  summarise(across(everything(), mean))

sebastian_sd <- 
  sebastianSimData |> 
  rowwise() |> 
  mutate(RE = mean(i1, i2, i3),
         DE = mean(i4, i5, i6), 
         CD = mean(i7, i8, i9)) |> 
  dplyr::select(RE, DE, CD) |> 
  ungroup() |> 
  summarise(across(everything(), sd))

sebastian_sd_mean <- 
  sebastian_mean |> 
  bind_rows(sebastian_sd) |> 
  transpose_df() |> 
  rename(Variable_compuesta = rowname,
         promedio = "1",
         des_est = "2") |> 
  mutate(promedio = round(promedio, digits = 2),
         des_est = round(des_est, digits = 2))

sebastian_cronbach_RE <-
  sebastianSimData |> 
  dplyr::select(i1, i2, i3) |> 
  cronbach.alpha() 

sebastian_cronbach_DE <-
  sebastianSimData |> 
  dplyr::select(i4, i5, i6) |> 
  cronbach.alpha() 

sebastian_cronbach_CD <-
  sebastianSimData |> 
  dplyr::select(i7, i8, i9) |> 
  cronbach.alpha() 

sebastian_cronbach <- 
  tibble(RE = sebastian_cronbach_RE$alpha,
         DE = sebastian_cronbach_DE$alpha,
         CD = sebastian_cronbach_CD$alpha) |> 
  transpose_df() |> 
  rename(Variable_compuesta = rowname,
         Cronbach = "1") |> 
  right_join(sebastian_sd_mean) |> 
  dplyr::select(Variable_compuesta, 
                Cronbach, 
                promedio, 
                des_est) |> 
  mutate(Cronbach = round(Cronbach, 
                          digits = 2),
         No_items = 3) |> 
  dplyr::select(Variable_compuesta,
                No_items,
                Cronbach,
                promedio,
                des_est
  )

rm(sebastian_mean,
   sebastian_sd, 
   sebastian_sd_mean)

sebastian_cronbach |> 
  gt() |> 
  tab_header(
    title = "Tabla 1 Promedios, desviaciones estándar, confiabilidad interna y variables compuestas (N = 1000)"
  )
```

Estadísticas a tener en cuenta

| Cronbach Alpha | Concepto                          |
|----------------|-----------------------------------|
| \<.6           | Inaceptable - Se eliminan items   |
| 6 - .64        | Indeseable                        |
| .65 - .69      | Aceptable minimamente             |
| .7 - .79       | Respetable                        |
| .8 - .89       | Muy bueno                         |
| .9>            | Demasiado buenos - eliminar items |

### Tabla 2

Matrix de correlaciones

```{r}
RE <- sebastianSimData |> 
  rowwise() |> 
  mutate(RE = mean(i1, i2, i3)) 

DE <- sebastianSimData |> rowwise() |> mutate(DE = mean(i4, i5, i6))
CD <- sebastianSimData |> rowwise() |> mutate(CD = mean(i7, i8, i9))

sebastian_latent <- 
  tibble(RE = RE$RE,
         DE = DE$DE,
         CD = CD$CD)

rcorr(as.matrix(sebastian_latent))
```

### Diagrama del modelo

```{r}
semPaths(sebastian.fit, 
         what = "est", 
         fade = FALSE, 
         residuals = FALSE, 
         edge.label.cex = 0.75)
```
